【裁判字號】    89,易,507
【裁判日期】    890428
【裁判案由】    竊盜
【裁判全文】
臺灣屏東地方法院刑事判決                          八十九年度易字第五七號
    公  訴  人  臺灣屏東地方法院檢察署檢察官
    被      告  乙○○
右列被告因竊盜案件，經檢察官提起公訴（八十九年度偵字第一三七一號），本院判
決如左‥
    主  文
乙○○竊盜，累犯，處有期徒刑柒月。
    事  實
一、乙○○前曾因違反麻醉藥品管理條例案件，經本院於民國八十六年五月十日判處
    有期徒刑五月確定，甫於八十七年三月十八日執行完畢，不知警惕，復意圖為自
    己不法之所有，基於竊盜之故意，於八十九年一月中旬某日上午八時許，至屏東
    縣車城鄉○○路廿四號甲○○住處（侵入住宅部分未據告訴），見該宅鐵捲門已
    打開，即入內竊取石筍二座、藝術石頭七粒及望遠鏡一副，為警循線於八十九年
    二月十四日下午二時三十分許，在屏東縣恆春鎮○○路查獲。
二、案經屏東縣警察局恆春分局移送台灣屏東地方法院檢察署檢察官偵查起訴。
    理  由
一、訊據被告乙○○固坦認有拿取石筍二座、藝術石頭七粒及望遠鏡一副之事實，惟
    辯稱係其駕車經過該住處門口，見各該物品放置門口，乃將之取走，並未進入屋
    內行竊云云。惟查被告在警訊自白見被害人甲○○住處鐵捲門未關而入內行竊等
    情，而被害人甲○○亦在警訊指訴遭竊之情甚明，並有贓物保領結一紙附卷可參
    ，又上開物品價值不斐，衡情實無可能置放門口任由人拿取，堪認被告確係進入
    屋內行竊，被告在警訊之自白即與事實相符，事證明確，被告犯行堪以認定。
二、查被告在警、偵訊及審理時均迭稱竊取石筍二座、藝術石頭七粒及望遠鏡一副，
    而被告為警查獲扣得之贓物亦為上開物品，此外並無其他積極證據足佐被告尚竊
    取電視機、熱水爐、烤箱、微波爐、紫檀木等物，自無法僅以被害人之供述，逕
    認該等物品均為被告所竊取，公訴人認被告另竊取上開電視機等物，容有誤會。
    核被告所為係犯刑法第三百二十條第一項普通竊盜罪。查被告前曾因違反麻醉藥
    品管理條例案件，經本院於八十六年五月十日判處有期徒刑五月確定，甫於八十
    七年三月十八日執行完畢，其於五年以內再犯有期徒刑以上之本罪，為累犯，依
    刑法第四十七條規定加重其刑。茲審酌被告圖利行竊之動機、目的、手段、所生
    危害、部分坦認等情及其他一切情狀，量處如主文所示之刑。
據上論斷，應依刑事訴訟法第二百九十九條前段、刑法第三百二十條第一項、第四十
七條、罰金罰鍰提高標準條例第一條前段，判決如主文。
中      華      民      國      八十九      年    四    月    二十八    日
                                      臺灣屏東地方法院刑事第二庭
                                          法  官    蕭世昌
右正本證明與原本無異。
對於本判決如有不服應於收受送達後十日內向本院提出上訴書狀上訴於台灣高等法院
高雄分院並按他造當事人之人數附具繕本。
                                          書記官   許慶平
中      華      民      國      八十九      年    四    月    二十八    日
附錄本判決論罪法條
刑法第三百二十條第一項：意圖為自己或第三人不法之所有，而竊取他人之動產者，
                        為竊盜罪，處五年以下有期徒刑、拘役或五百元以下罰金
                        。


司法院資訊處製作；財團法人民間司法改革基金會備份。
